臺灣高等法院高雄分院民事裁定　　　　　96年度破抗字第26號
抗　告　人　甲○○
上列抗告人因宣告破產事件，對於民國96年3 月16日臺灣高雄地
方法院95年度破字第132 號所為裁定提起抗告，本院裁定如下：
    主  文
抗告駁回。
抗告程序費用由抗告人負擔。
    理  由
一、本件聲請及抗告意旨略以：伊所負債務計新台幣（下同）30
    3 萬元，所有資產計現金31萬元，伊之債務顯已超過資產，
    且伊已停止支付，符合破產宣告之要件，法院即應宣告之。
    縱事後破產程序進行中確有不足清償財團費用及財團債務情
    事，亦僅是否應依破產法第148 條裁定破產程序終止，究非
    「宣告破產時」之消極要件。又伊薪資所得每月約為6 萬元
    ，伊配偶收入不穩定，3 名小孩之生活費均由伊負擔，依台
    灣省每人每月最低生活費標準9210元計算，伊每月應負擔之
    生活費共3 萬6840元，以伊之薪資收入足以負擔。又伊現有
    資產為現金31萬元，若選任律師為破產管理人，報酬為5 萬
    元，伊之現金亦足支付破產管理人之報酬，故本件實有宣告
    破產之實益與必要。又各金融機構為吸引消費者辦卡，放款
    資格寬鬆，伊因此負鉅額卡債，無力償還，銀行豈無責任。
    若債權人對伊強制執行，伊僅有現金31萬元及每月薪資收入
    ，不足清償債務部分，僅得向法院聲請扣押每月3 分之1 薪
    津抵償，則本金以循環利息計算並加計違約金，伊豈非永無
    翻身之日。伊若經由破產程序清理債務，即可迅速處理債務
    ，獲得重生機會，並使債權人獲得更多利益，兩全其利，爰
    求為廢棄原裁定云云。
二、經查：
　(一)抗告人主張其積欠國泰世華銀行股份有限公司（下稱國泰世
    華銀行）等14家銀行之債務合計為303 萬元，業據提出債權
    人清冊可按，惟經向各債權人銀行函查結果，抗告人積欠之
    總債務為327 萬5201元，有附表所示各債權人之陳報狀在卷
    可稽。而抗告人現有之財產，依抗告人所述，除現金31萬元
    外，尚有每月薪資所得約為6 萬元，另抗告人並無不動產，
    94年度總所得為73萬1300元，亦有稅務電子閘門財產所得調
    件明細表附卷可按，則抗告人所述其負債金額顯已超過資產
    ，應屬可採。
  (二)又抗告人聲請宣告破產時主張其一年內必要生活費及扶養子
    女費用共計22萬1520元（原審卷第5 頁），亦即抗告人本人
    及其家屬每月必要生活費為1 萬8460元（221520÷12=18460
    ），嗣抗告人提起抗告時自承其每月薪資收入約為6 萬元，
    則扣除上開必要生活費後，抗告人每月收入尚餘4 萬1540元
    （00000-00000=41540） 。至抗告人雖稱其配偶收入不穩定
    ，惟非無收入，是縱依抗告人所主張，按95年度台灣省每人
    每月最低生活費標準92 10 元計算其本人及3 名子女之必要
    生活費，惟以抗告人與其配偶對3 名子女各應負擔1/ 2 扶
    養義務計算，抗告人每月需支出其本人及子女之必要生活費
    為2 萬3025元【9210+ （92 10 ×3） ÷2 ＝23025 】，經
    扣除此生活費後，抗告人每月收入仍尚餘3 萬6975元（0000
    0-00000=36975） 。而抗告人曾於民國95年10月26日與銀行
    成立債務協商，約定自95年10月起，每月清償1 萬4500元，
    分120 期（即10年），年利率按3%計算，每月10日以3 萬
    3362元，依各債權銀行債權金額比例清償各項債務，至全部
    清償為止，且抗告人亦有正常繳款等情，有最大債權銀行國
    泰世華銀行函及協議書附卷（原審卷第53頁、本院卷第17頁
    ）可憑。是依抗告人每月薪資收入扣除必要生活費後之所餘
    3 、4 萬元，連同其另自承尚有31萬元現金之財產，仍有能
    力在上述每月清償3 萬3362元，分120 期（即10年）之還款
    條件下，償還其債務。
  (三)從而，抗告人並無不能清償負債之情形，故其聲請宣告破產
    ，於法不合，原審予以駁回，雖非以此為理由，惟其結果，
    並無不同，仍應予維持，抗告意旨求予廢棄，為無理由，應
    予駁回。
三、據上論結，本件抗告為無理由，依破產法第5 條、民事訴訟
    法第495 條之1 第1 項、第449 條第1 項、第95條、第78條
    ，裁定如主文。
中　　華　　民　　國　　96　　年　　4 　　月　　27　　日
                            民事第四庭
                                審判長法官       蔡文貴
                                法      官       黃科瑜
                                法      官       徐文祥
以上正本證明與原本無異。
如不服本裁定應於送達後10日內向本院提出再抗告狀 (並按他造
當事人之人數附繕本)， 並繳納再抗告費新臺幣1,000 元。再為
抗告應以適用法規顯有錯誤為理由，並經本院之許可，該許可以
原裁定所涉及之法律見解具有原則上之重要性者為限，並委任律
師為代理人。
中　　華　　民　　國　　96　　年　　4 　　月　　27　　日
                                書  記  官       陳金卿
抗告人之配偶、三親等內之血親、二親等內之姻親，或抗告人為
法人、中央或地方機關時，其所屬專任人員具有律師資格並經法
院認適當者，亦得為第三審代理人。抗告人或其法定代理人具有
律師資格者及前項情形，應於提起抗告或委任時釋明之。
